臺灣臺北地方法院刑事判決　　　　　　　94年度易字第1956號
　　公　訴　人　臺灣臺北地方法院檢察署檢察官
　　被　　　告　甲○○
　　　　　　　　　　　　（另案於臺灣桃園女子監獄執行中）
　　被　　　告　乙○○
　　　　　　　　　　　　（另案於臺灣彰化監獄執行中）
上列被告等因詐欺案件，經檢察官聲請簡易判決處刑（九十四年
度偵字第一五五五二號），本院簡易庭受理後（受理案號：九十
四年度簡字第二七二三號），認不宜逕以簡易判決處刑，改適用
通常程序，嗣因被告就被訴事實為有罪之陳述，經本院告知簡式
審判程序意旨，並聽取公訴人及被告之意見後，本院合議庭裁定
由受命法官獨任依簡式審判程序審理，茲判決如下：
    主    文
甲○○、乙○○幫助共同意圖為自己不法之所有，以詐術使人將
本人之物交付，各處有期徒刑月，如易科罰金，均以參佰元折
算壹日。
    犯罪事實
一、甲○○前於民國九十二年間因施用毒品，違反毒品危害防制
    條例案件，經本院於九十三年二月六日以九十三年度簡字第
    二六九號判決對被告判處有期徒刑六月，判決確定後於九十
    三年四月十七日易科罰金執行完畢（於本件不構成累犯）。
二、甲○○、乙○○等二人因經濟拮据，為圖蠅利，得預見提供
    自己帳戶予不明人士使用，將幫助他人詐取財物之情形下，
    仍基於幫助詐欺之故意，從報紙之分類廣告得知可將申辦之
    銀行帳戶出售予不特定人，以獲取相當之對價。甲○○於九
    十二年九月八日至國泰世華商業銀行西門分行開立0000
    00000000號之國泰世華商業銀行帳戶，再以新台幣
    （下同）二千元至三千元間之代價，於九十二年九月八日起
    至同年十一月五日止之某日，將上開帳戶出賣予真實姓名年
    籍均不詳綽號「阿生」之成年男子；乙○○則於九十一年一
    月二十五日至同年三月底止之某日將其在不詳時間至中華郵
    政公司臺北西園郵局開立之000000－0之郵政儲金帳
    戶，以三千元之代價，將上開帳戶出賣予真實姓名年籍均不
    詳之成年男子。嗣該等姓名年籍均不詳綽號之成年人收受前
    開二存摺、金融卡及印章等物後，即令曾仲新（曾仲新於九
    十二年十一月間販賣其名義之金融機構帳戶之案件，業經本
    院另案於九十三年十二月二十七日以九十三年度訴字第四四
    八號刑事判決判處有期徒刑三月確定）於九十二年十一月五
    日，至臺北市○○○路○段九號一樓中國國際商業銀行南台
    北分行開立帳號000000000000000號帳戶，
    同時申請網路銀行服務，約定跨行轉帳轉入乙○○、甲○○
    二人之上開帳戶，並將上開曾仲新中國國際商業銀行之存摺
    、提款卡及網路銀行密碼條交予「葉代書」之成年男子收執
    ，「葉代書」再轉交予真實姓名年籍均不詳之成年人使用。
    上開真實姓名年籍均不詳之成年人即基於意圖為自己不法所
    有之詐欺犯意，於九十二年十一月七日，丙○○依報紙刊登
    分類廣告撥打0000000000號之色情電話，因故未
    成立交易掛斷電話後，竟接獲上開真實姓名年籍均不詳之成
    年人所撥打之詐騙電話，佯稱丙○○之家人有生命危險，要
    求匯款三萬六千元，致丙○○陷於錯誤，丙○○討價還價後
    ，以提款卡轉帳三萬三千元至指定之中國國際商業銀行南台
    北分行曾仲新所有上揭帳戶內，並於九十二年十一月十一日
    ，上開姓名年籍均不詳之成年人自曾仲新前揭帳戶分別以提
    款機轉帳及跨行轉入之方式，存入一千元及五萬元至甲○○
    、乙○○之上揭帳戶。嗣丙○○發覺先前匯款已遭提領一空
    ，始知受騙報警處理。
三、案經臺北市政府警察局中正二分局移送曾仲新於臺灣臺北地
    方法院檢察署檢察官偵查後，另簽分甲○○、乙○○以偵字
    案件偵查後，聲請簡易判決處刑，本院受理後，認不宜逕以
    簡易判決處刑，應適用通常訴訟程序。
    理  　由
壹、程序方面：
    按本件被告甲○○、乙○○所犯係死刑、無期徒刑、最輕本
    刑為三年以上有期徒刑以外之罪，其於準備程序就前揭被訴
    事實為有罪之陳述，經本院告知簡式審判程序之旨，並聽取
    其與公訴人之意見後，本院認無不得或不宜改依簡式審判程
    序進行之處，爰依刑事訴訟法第二百七十三條之一第一項、
    第二百八十四條之一，裁定本件由受命法官獨任進行簡式審
    判程序，合先敘明。
貳、實體部分：
一、證據之認定：
    上述犯罪事實一部分，業具被告甲○○、乙○○於本院審理
    時供承不諱（本院九十四年十二月九日審判筆錄參照），且
    經被害人丙○○於警詢及證人曾仲新於檢察官偵查時證述明
    確（九十二年度偵字第二四九八０偵查卷第十一頁至第十三
    頁調查筆錄、第四十一頁至第四十六頁訊問筆錄參照），並
    有國泰世華商業銀行西門分行九十四年九月二十九日國世
    西門第一四五號函附資料、臺北西園郵局客戶歷史交易清單
    、中華郵政股份有限公司九十三年二月三日儲字第０九三０
    七０三七０八號函、中國國際商銀存摺類存款綜合約定書、
    客戶歷史檔交易明細查詢表、網路銀行服務申請書暨約定書
    、網路銀行業務密碼通知書、網路銀行交易明細表、被害人
    丙○○之郵局存摺內頁在卷足參（九十四年偵字第一五五五
    二號偵查卷第十七頁至第二十二頁、第二十五頁至第三十一
    頁；九十二年度偵字第二四九八０號偵查卷第八十三頁至第
    八十五頁、第三十七之一頁、第六十頁至第六十一頁、第六
    十三頁至第六十四頁、第十四頁參照）。是依上述補強證據
    已足資擔保被告於本院審理中就前開犯罪事實所為之任意性
    自白具有相當程度之真實性，而得使本院確信被告前述自白
    之犯罪事實確屬真實，從而依刑事訴訟法第一五六條第一項
    「被告之自白，非出於強暴、脅迫、利誘、詐欺、疲勞訊問
    、違法羈押或其他不正之方法，且與事實相符者，得為證據
    。」及同條第二項「被告之自白，不得作為有罪判決之唯一
    證據，仍應調查其他必要之證據，以察其是否與事實相符。
    」規定，本院自得依被告前述自白及各該補強證據認定被告
    確有為前述犯行，本件事證明確，被告犯行堪以認定。
二、論罪科刑之法律適用：
  (一)查金融存款帳戶，屬於個人財產權益，其與儲戶存摺、印章
    、提款卡相結合，專屬性、私密性更高，除非本人或與本人
    具密切之關係者，難認有何理由可自由使用私人之存摺、印
    鑑及提款卡，一般人亦均有應妥善保管上開物件，防止被他
    人冒用之認知。且近來詐欺集團犯案每每利用人頭帳戶為其
    犯罪工具，若任意提供自己帳戶及其相關物件資料予不明人
    士使用，將有遭他人作為詐欺犯罪時，非正當資金進出之用
    之不法用途，此為具有社會生活經驗之成年人所得認識，本
    件被告任意交付其帳戶資料予不認識之人，即有以己帳戶供
    他人作為詐欺犯罪時使用之未必故意甚明。惟被告甲○○、
    乙○○僅提供其帳戶之相關物件，為他人之詐欺取財犯行提
    供助力，尚無以自己實施詐欺犯罪之意思，而與他人有詐欺
    犯罪之犯意聯絡，或被告甲○○、乙○○有直接參與詐欺犯
    罪構成要件行為之分擔情事，尚非共同正犯。是核被告甲○○、乙○○所為，均係犯刑法第三十條第一項、第三百三十
    九條第一項之幫助詐欺取財罪。被告幫助他人犯罪，應依刑
    法第三十條第二項從犯之規定，按正犯之刑減輕之。又該真
    實姓名年籍均不詳綽號「阿生」之成年人、真實姓名年籍均
    不詳之成年人及真實姓名年籍均不詳綽號「葉代書」之成年
    人就上開詐欺犯行，有犯意聯絡及行為分擔，為共同正犯。
  (二)爰審酌被告甲○○、乙○○因一時貪圖小利，提供帳戶予犯
    罪集團使用，影響社會正常交易安全，增加被害人尋求救濟
    之困難，並使犯罪之追查趨於複雜，及其提供帳戶所獲利益
    ，且於犯罪後坦承犯行不諱，暨被告犯罪之動機、目的、手
    段、生活狀況、品行、智識程度等一切情狀，各量處如主文
    所示之刑，並均諭知易科罰金之折算標準。
據上論斷，應依刑事訴訟法第四百五十二條、第二百七十三條之
一第一項、第二百九十九條第一項前段，刑法第三十條第一項前
段、第二項、第二十八條、第三百三十九條第一項、第四十一條
第一項前段，罰金罰鍰提高標準條例第一條前段、第二條，判決
如主文。
本案經檢察官蘇維達到庭執行職務。
中　　華　　民　　國　　94　　年　　12　　月　　16　　日
　　　　　　　　　刑事第九庭    法　官　葉珊谷
以上正本證明與原本無異。
如不服本判決，應於判決送達後10日內，向本院提出上訴狀。
被害人如對於本判決不服者，應具備理由請求檢察官上訴，其上
訴期間之計算係以檢察官收受判決正本之日期為準。
　　　　　　　　　　　　　　　　書記官　顏淑華
中　　華　　民　　國　　94　　年　　12　　月　　16　　日
附錄本案論罪科刑法條全文：
中華民國刑法第三百三十九條：
意圖為自己或第三人不法之所有，以詐術使人將本人或第三人之
物交付者，處五年以下有期徒刑、拘役或科或併科一千元以下罰
金。
以前項方法得財產上不法之利益或使第三人得之者，亦同。
前二項之未遂犯罰之。
